【裁判字號】    89,易,580
【裁判日期】    890918
【裁判案由】    竊盜
【裁判全文】
臺灣高雄地方法院刑事判決                          八十九年度易字第五八號
    公  訴  人  臺灣高雄地方法院檢察署檢察官
    被      告  乙○○
                丙○○
右列被告等因竊盜案件，經檢察官提起公訴（八十八年度偵緝字第一八六七號、第一
八七六號），本院判決如左：
    主  文
乙○○共同攜帶兇器竊盜，累犯，處有期徒刑柒月。
丙○○共同攜帶兇器竊盜，處有期徒刑陸月。
    事  實
一、乙○○曾於民國八十六年間因違反麻醉藥品管理條例案件，經臺灣臺南地方法院
    判處有期徒刑三月確定，並於八十六年十二月二十日易科罰金執行完畢，猶不知
    悔改，竟與丙○○共同基於意圖為自己不法所有之犯意聯絡，於八十八年六月二
    十一日凌晨四時許，攜帶客觀上對人之生命、身體及安全構成威脅，足供兇器使
    用之刀子一支（未扣案），前往高雄縣杉林鄉月眉村樂善堂大門前方約一百公尺
    之右轉處，共同竊取甲○○所有種植該處之檳榔二百粒，得手後，將前開檳榔藏
    置於高雄縣杉林鄉○○村○○路楠梓仙溪河畔其二人使用之草寮內，嗣於同日上
    午七時三十分許，經甲○○報警而循線在上開草寮內當場查獲，並起出甲○○所
    有之檳榔二百粒，而丙○○見狀旋即逃匿，經檢察官通緝後，始緝獲到案。
二、案經高雄縣警察局旗山分局報告臺灣高雄地方法院檢察署檢察官偵查起訴。
    理  由
一、訊據被告乙○○、丙○○固坦承上開草寮為其二人共同使用之事實，惟均矢口否
    認有何竊盜犯行，被告乙○○辯稱：伊當時在睡覺，檳榔是丙○○偷的，之後丙○○被被害人跟蹤，丙○○見被跟蹤就把檳榔丟在伊的草寮後逃走云云；被告丙○○則辯稱：檳榔是乙○○一人偷的，伊只是在那裡吸安非他命，其自己有栽種
    檳榔，且查獲時伊在車上睡覺並未逃跑云云。然查，右揭事實，業據被害人甲○○於警訊、偵查中及本院調查時指述：當時伊看到二人用刀子偷割檳榔，其中一
    人確係被告丙○○，到了白天帶同警察到草寮，看見被告丙○○在處理檳榔，被
    告丙○○一見到伊偕同警察即逃跑等語綦詳；且被害人所有之檳榔二百粒確係在
    被告二人使用之草寮所起獲，此有贓物認領保管單一紙、現場照片六張附卷可稽
    ，而從現場之照片觀之，在草寮內所起獲之檳榔皆粒粒分明，顯然均係經過人工
    加以切割整理，再參以被害人甲○○與被告乙○○、丙○○素無仇隙，業據被害
    人甲○○供稱在卷，其當無誣陷被告二人之理，況被告丙○○於見到被害人偕同
    警察時即逃跑，直至檢察官通緝後，始緝獲到案，顯見被告丙○○必然是心虛而
    逃匿，而被告二人復無法說明該二百粒檳榔之來源為何，並相互供稱上開檳榔係
    對方所竊云云；綜核上情，被告二人前開所辯要屬諉責、圖卸之詞，不足採信。
    本件事證明確，被告等竊盜之犯行洵堪認定。
二、按被告等持以行竊之刀子一支，外型尖銳，客觀上足以對人之生命、身體及安全
    構成威脅，應屬兇器。核被告乙○○、丙○○所為，均係犯刑法第三百二十一條
    第一項第三款之攜帶兇器竊盜罪。被告二人就上開犯行，有犯意聯絡及行為分擔
    ，均為共同正犯。另被告乙○○曾於八十六年間因違反麻醉藥品管理條例案件，
    經臺灣臺南地方法院判處有期徒刑三月確定，並於八十六年十二月二十日易科罰
    金執行完畢，有臺灣高等法院被告全國前案紀錄表及臺灣高雄地方法院檢察署刑
    案資料查註紀錄表各一份在卷可按，其於受有期徒刑執行完畢後，五年以內再犯
    有期徒刑以上之本罪，為累犯，應依刑法第四十七條之規定，加重其刑。爰審酌
    被告二人前曾有多次前科紀錄，素行不佳，好逸惡勞，不思正途，共同竊取他人
    財物，且犯罪後猶飾詞圖卸，尚無悔意等一切情狀，分別量處如主文所示之刑，
    以資懲儆。至被告等供犯罪所用之刀子一支，因未扣案，復無證據證明係屬被告
    等人所有，且非屬必須沒收之物，爰不另為沒收之諭知，併此敘明。
據上論斷，應依刑事訴訟法第二百九十九條第一項前段，刑法第二十八條、第三百二
十一條第一項第三款、第四十七條，判決如主文。
本案經檢察官陳宗吟到庭執行職務。
中      華      民      國    八十九    年      九      月     十八     日
                                   臺灣高雄地方法院刑事第一庭
                                       審判長法  官  陳顯榮
                                             法  官  郭文通
                                             法  官  陳玉聰
右正本證明與原本無異。
如不服本判決，應於判決送達後十日內，向本院提出上訴狀。
                                       書   記   官  陳淑卿
中    華    民    國      八十九      年      九      月      十九      日
附錄本案論罪科刑法條全文：
刑法第三百二十一條
犯竊盜罪而有左列情形之一者，處六月以上五年以下有期徒刑：
一  於夜間侵入住宅或有人居住之建築物、船艦，或隱匿其內而犯之者。
二  毀越門扇、牆垣或其他安全設備而犯之者。
三  攜帶兇器而犯之者。
四  結夥三人以上而犯之者。
五  乘火災、水災或其他災害之際而犯之者。
六  在車站或埠頭而犯之者。
前項之未遂罰之。


司法院資訊處製作；財團法人民間司法改革基金會備份。
